# 非同一控制下企业合并取得的不能交易的资质能不能或者需不需要确认为无形资产摊销

提问人：jxq425 时间：2017-07-04 23:37:16
“企业会计准则解释第 5 号 财会[2012]19号 　　一、非同一控制下的企业合并中，购买方应如何确认取得的被购买方拥有的但在其财务报表中未确认的无形资产? 　　答：非同一控制下的企业合并中，购买方在对企业合并中取得的被购买方资产进行初始确认时，应当对被购买方拥有的但在其财务报表中未确认的无形资产进行充分辨认和合理判断，满足以下条件之一的，应确认为无形资产：
(一)源于合同性权利或其他法定权利; (二)能够从被购买方中分离或者划分出来，并能单独或与相关合同、资产和负债一起，用于出售、转移、授予许可、租赁或交换。 ” 上述解释这样表述，那是否不能用于出售、转移、授予许可、租赁或交换的资质是不能或者不用确认成无形资产的。比如药证，医疗器械注册证，工程资质这种。。 还是有解释只是举例，只要能够为公司带来收益的可辨认的无形资产都可以或者都需要确认？

回答人：chenyiwei
基本赞同你的理解，在非同一控制下合并中取得被购买方所拥有的特许资质，在公允价值能够可靠计量的前提下，可单独确认为购买方合并报表层面的无形资产。其公允价值一般依据“购买对价分摊”（PPA）评估的结果而定。

提问人：心海拂清风 时间：2017-07-05 22:05:03
这个必须要有评估报告吧？但是客户说他们这个行业当地市场没有懂行的评估师，那怎么办？是否只能接受放在商誉或者可以根据客户自己的估值现金流预测或者尽职调查做无形资产？谢谢。

回答人：chenyiwei
如果是单一资产实体（如光伏项目公司），可直接以收购价格减去电站的可辨认净资产价值后的剩余部分作为特许资质的公允价值；
像药厂的药证等就必须进行评估了（一般用收益法）。

提问人：心海拂清风 时间：2017-07-06 11:18:24
是澳洲风电场项目，是否可以接受收购对价减去净资产账面价值处理为无形资产？确实没有评估报告现在，都知道其实是特许资质，但是质控说必须有评估报告，必须让我们放到商誉，可否有依据或者理由解释下放到无形资产，准则是否必须要求有评估报告？谢谢。

回答人：chenyiwei
可以。单个风电场可以看作单一资产实体，没有单独商誉，所以差额均可以放在无形资产，无需进一步的PPA分拆。

提问人：心海拂清风 时间：2017-07-06 18:07:31
这块应该不存在准则差异吧？比如IRFS和CAS这块？

回答人：chenyiwei
该事项无准则差异。

提问人：7847748 时间：2018-03-11 08:44:40
陈老师，针对楼主的问题：作为单一资产实体收购，对风电场的净资产是不是应该进行评估，收购对价减去评估后的净资产（评估价）作为无形资产确认呢？对于不进行评估，以收购对价减去净资产账面价值作为无形资产不是很理解，请陈老师解惑，谢谢

回答人：chenyiwei
这类项目公司的有形资产的账面价值与公允价值有重大差异的可能性不大。